【裁判字號】    98,交簡上,21
【裁判日期】    980902
【裁判案由】    公共危險
【裁判全文】
臺灣宜蘭地方法院刑事判決            98年度交簡上字第21號
上  訴  人  臺灣宜蘭地方法院檢察署檢察官
被      告  甲○○
上列上訴人因被告公共危險案件，不服本院簡易庭98年度交簡字
第445號中華民國98年5月21日第一審簡易判決（聲請案號：臺灣
宜蘭地方法院檢察署98年度偵字第1671號），提起上訴，本院管
轄之第二審合議庭判決如下：
    主  文
上訴駁回。
    事實及理由
一、犯罪事實：
    甲○○於民國98年3月29日上午12時50分許至下午6時許，在
    宜蘭縣宜蘭市○○路48巷6號親友住處，與親戚一同飲用高
    梁酒，期間甲○○飲用半瓶高梁酒，已達不能安全駕駛動力
    交通工具之程度，仍於98年3月30日上午5時20分許，尚未完
    全自酒精酣醉狀態清醒，竟駕駛車牌號碼U4-5651號自用小
    客車欲返回新竹市，嗣於98年3月30日上午6時10分許，行經
    國道5號高速公路北向29.7公里頭城收費站處，因其駕車不
    穩，為警攔檢查獲，並於98年3月30日上午6時29分，經警測
    得其呼氣中酒精濃度達每公升0.65毫克。
二、認定犯罪事實所憑之證據及理由：
  (一)訊據被告甲○○對上開犯罪事實於警詢、偵查、本院審理中
    均坦白承認，並有酒精測定紀錄表、刑法第185條之3案件測
    試觀察紀錄表、汽機車駕駛人酒後生理協調平衡檢測紀錄表
    、內政部警政署國道公路警察局舉發違反道路交通管理事件
    通知單各1份在卷足憑，堪認被告首揭自白與事實相符。
  (二)從而，被告於上開時、地服用酒類後，已達不能安全駕駛動
    力交通工具之程度，而仍駕駛車輛之事實，事證明確，應依
    法論科。
三、論罪科刑之理由：
  (一)被告甲○○所為，係犯刑法第185條之3之服用酒類，不能安
    全駕駛動力交通工具而駕駛罪。
  (二)原審以被告罪證明確，因而適用刑事訴訟法第449條第1項前
    段、第454條第2項，刑法第185條之3、第41條第1項前段，
    刑法施行法第1條之1第1項規定，並審酌被告已有2次公共危
    險之犯罪前科，猶再犯本件公共危險罪行，素行顯然不佳，
    且酒醉後已不能安全駕駛，仍不顧公眾安危，貿然駕駛，及
    其酒醉程度、犯罪後坦承犯行，態度良好等一切情狀，量處
    被告拘役59日，並諭知易科罰金之折算標準。本院經核原審
    判決認事、用法均無違誤，量刑亦稱妥適。
  (三)上訴人即檢察官上訴意旨略以：被告於90年間即因酒後駕駛
    動力交通工具肇事致人於死案件，經臺灣宜蘭地方法院以90
    年度交訴字第84號判處公共危險部分有期徒刑2月、過失致
    死部分有期徒刑7月，應執行有期徒刑8月，緩刑3年確定，
    被告當時酒後駕車經反推計算之呼氣酒精濃度達每公升0.37
    12毫克，並因此肇事致人於死，已有無辜之第三人因此付出
    生命代價，被告自斯時起自應充分悟認酒後駕車對他人身體
    、生命、財產之威脅甚鉅。然被告於98年2月間再度因前夜
    飲酒後，於酒精影響尚未消退之翌日上午駕駛動力交通工具
    上路為警查獲，此次測得之呼氣酒精濃度每公升0.67毫克，
    顯見前揭無辜付出生命之第三人及司法判決與賠償並未令被
    告記取教訓，嗣被告經臺灣新竹地方法院以98年度竹北交簡
    字第188號判處罰金新臺幣4萬5千元確定，詎被告未因此改
    過酒後駕車之劣習、亦未習得尊重他人基本生存權之價值，
    再度於相隔1月後之98年3月30日犯本案，且測得之呼氣酒精
    濃度高達每公升0.65毫克，原審之判決理由僅提及被告過往
    已有2次公共危險案件經判刑紀錄，卻未於理由中詳就該2次
    公共危險犯行造成之社會危險細予審酌，故原審認拘役59日
    已足懲儆顯有未當，故認應判處被告有期徒刑以上之刑度，
    以求適切評價被告所為，更收教化之效等語。
  (四)按量刑輕重，係屬事實審法院得依職權自由裁量之事項，苟
    已斟酌刑法第57條各款所列情狀而未逾越法定刑度，不得遽
    指為違法（最高法院72年度台上字第6696號判例要旨參照）
    ；且在同一犯罪事實與情節，如別無其他加重或減輕之原因
    ，下級審量定之刑，亦無過重或失輕之不當情形，則上級審
    法院對下級審法院之職權行使，原則上應予尊重（最高法院
    85年度台上字第2446號判決要旨參照）。又量刑之輕重，固
    屬事實審法院得依職權自由裁量之事項，惟仍應受比例原則
    及公平原則之限制，否則其判決即非適法。刑事審判旨在實
    現刑罰權分配的正義，故法院對有罪被告之科刑，應符合罪
    刑相當之原則，使輕重得宜，罰當其罪，以契合社會之法律
    感情，此所以刑法第57條明定科刑時應審酌一切情狀，尤應
    注意該條各款所列事項以為科刑輕重之標準（最高法院93年
    度台上字第5073號判決要旨參照）。本件被告所犯刑法第18
    5條之3之罪，其法定刑為「1年以下有期徒刑、拘役或科或
    併科15萬元以下罰金」，本院認原審量刑既在上開法定刑之
    內，且已就刑法第57條揭示之各種量刑條件妥為斟酌因而判
    處被告拘役59日，如易科罰金，以新臺幣1千元折算1日，難
    認有何違法失當之處。又被告固於90年間因公共危險等案件
    ，經本院以90年度交訴字第84號判處公共危險部分有期徒刑
    2月、過失致死部分有期徒刑7月，應執行有期徒刑8月，緩
    刑3年確定；復於98年間再因公共危險案件，經臺灣新竹地
    方法院以98年度竹北交簡字第188號判處罰金新臺幣4萬5千
    元確定，此有臺灣高等法院被告前案紀錄表1份在卷足憑，
    然上開緩刑之宣告並未經撤銷，其刑之宣告失其效力，且本
    件原審量處被告拘役59日，亦未併予宣告緩刑，實未低於被
    告歷次前科所處刑度，顯已審酌被告前案犯罪紀錄，並無不
    合比例原則、公平原則之情事，依前揭最高法院判例及判決
    要旨，尚難認原審量刑有何違誤。從而，上訴人上訴意旨指
    摘原判決量刑過輕，核無理由，應予駁回。
四、適用之法律：
    刑事訴訟法第455條之1第1項、第3項、第368條。
本案經檢察官黃正綱到庭執行職務。
中    華    民    國    98    年    9     月    2     日
                  刑事第三庭  審判長法  官  林惠玲
                                    法  官  劉家祥
                                    法  官  蘇錦秀
以上正本證明與原本無異。
本判決不得上訴。
                                    書記官  劉晨輝
中    華    民    國    98    年    9     月    3     日
【附錄本案論罪科刑法條】
刑法第185條之3：
服用毒品、麻醉藥品、酒類或其他相類之物，不能安全駕駛動力
交通工具而駕駛者，處1年以下有期徒刑、拘役或科或併科15萬
元以下罰金。


司法院資訊處製作；財團法人民間司法改革基金會備份。
